臺灣高等法院刑事裁定
111年度聲再字第283號
再審聲請人  
即受判決人  劉榮華



上列再審聲請人即受判決人因違反毒品危害防制條例案件，對於
本院104年度上訴字第2698號，中華民國105年2月4日第二審確定
判決（第一審案號：臺灣新北地方法院103年度訴字第133號，起
訴案號：臺灣新北地方檢察署102年度毒偵字第6769號、第6770
號、102年度偵字第26063號），聲請再審，本院裁定如下：
    主  文
再審之聲請駁回。
    理  由
一、按聲請再審，應以再審書狀敘述理由，附具原判決之繕本及
     證據，提出於管轄法院為之。但經釋明無法提出原判決之
    繕 本，而有正當理由者，亦得同時請求法院調取之。又法
    院認為聲請再審之程序違背規定者，應以裁定駁回之。但其
    不合法律上之程式可以補正者，應定期間先命補正，刑事訴
    訟法第429條、第433條分別定有明文。而所謂敘述理由，係
    指具體表明符合法定再審事由之原因事實而言；所稱證據，
    係指足以證明再審事由存在之證據，倘僅泛言有法定再審事
    由，而未敘明具體情形，或所述具體情形，顯與法定再審事
    由不相適合，或未提出足以證明再審事由存在之證據，均應
    認聲請再審之程序違背規定（最高法院102年度台抗字第615
    號裁定意旨參照）。
二、經查：
  ㈠再審聲請人即受判決人劉榮華（下稱聲請人）因違反毒品危
    害防制條例案件，對於本院104年度上訴字第2698號判決（
    下稱原確定判決）聲請再審，其聲請未依前開規定附具聲請
    再審之證據，本院於民國111年6月17日裁定命聲請人應於裁
    定送達後5日內補正聲請再審之證據，倘逾期未補正即駁回
    其聲請，該裁定於111年7月5日送達聲請人所在之法務部○○○
    ○○○○，由聲請人本人親自簽收等情，有該裁定、本院送達證
    書各1份在卷可參。
  ㈡聲請人雖於111年7月7日提出「刑事補正再審理由、證據狀」
    ，惟聲請人僅空言主張原確定判決量刑過重，有違憲法罪責
    相當原則、法律明確性原則及比例原則云云，並未具體敘明
    究竟有何刑事訴訟法第420條所列舉之再審原因及具體事實
    ，且仍未提出聲請再審之證據，是聲請人顯未依本院上開裁
    定之意旨補正足資判斷原判決對於事實認定有何錯誤、再審
    事由存在之證據，或釋明事由聲請調查證據，是其聲請違背
    法律程式，應予駁回
三、按聲請再審之案件，除顯無必要者外，應通知聲請人及其代
    理人到場，並聽取檢察官及受判決人之意見，但無正當理由
    不到場，或陳明不願到場者，不在此限，刑事訴訟法第429
    條之2固有明文。惟本件再審聲請既不符法律上之程式，其
    聲請程序即非合法，自顯無踐行該通知到場及聽取意見程序
    之必要，末此敘明。
據上論斷，應依刑事訴訟法第433條前段，裁定如主文。
中　　華　　民　　國　　111 　年　　7 　　月　　29　　日
                  刑事第十一庭  審判長法　官  張江澤
                                      法　官  梁志偉
                                      法　官  章曉文
以上正本證明與原本無異。
如不服本裁定，應於收受送達後五日內向本院提出抗告狀。
                                      書記官  賴又瑄
中　　華　　民　　國　　111 　年　　7 　　月　　29　　日